【裁判字號】    95,上訴,230
【裁判日期】    950301
【裁判案由】    毒品危害防制條例
【裁判全文】
臺灣高等法院臺中分院刑事判決         95年度上訴字第230號
上  訴  人
即  被  告  乙○○
上列上訴人因毒品危害防制條例案件，不服臺灣彰化地方法院94
年度訴字第1908號中華民國94年11月28日第一審判決（起訴案號
：臺灣彰化地方法院檢察署94年度毒偵字第5432號），提起上訴
，復由檢察官移送本院併案審理（臺灣彰化地方法院檢察署94年
度毒偵字第6194號），本院判決如下：
    主  文
原判決撤銷。
乙○○連續施用第一級毒品，處有期徒刑玖月。扣案之海洛因肆
包（其中貳包合計驗餘淨重零點零壹公克，另貳包毛重各零點伍
公克），均沒收銷燬之；扣案之注射針筒支、塑膠袋個及鏟
管壹支，均沒收之。
    事  實
一、乙○○曾因施用毒品案件，經台灣彰化地方法院以民國（下
    同）89年度毒聲字第4600號裁定移送觀察、勒戒後，認有繼
    續施用毒品之傾向，再以89年度毒聲字第5494號裁定移送強
    制戒治，於89年12月14日起送臺灣嘉義戒治所施以強制戒治
    滿3個月後，其成效經評定合格，無繼續戒治必要，復經該
    院以90年度毒聲字第2065號裁定停止戒治，所餘戒治期間付
    保護管束，惟其於保護管束期間因違反保護管束應遵守事項
    情節重大，經該院以90年度毒聲字第3000號裁定撤銷停止戒
    治，令入戒治處所施以殘餘期間之強制戒治，迄91年2月1日
    戒治期滿，由臺灣彰化地方法院檢察署檢察官以91年度戒毒
    偵字第218、219號為不起訴處分確定。詎其仍不知悔改，於
    前開強制戒治執行完畢釋放後5年內，復基於施用第一級毒
    品海洛因之概括犯意，自94年5月27日起至同年12月5日上午
    10時許止，在其位於彰化縣鹿港鎮○○里○○路140號之住
    處，以將第一級毒品海洛因摻水置放於注射針筒中，注射於
    手臂之方式，連續施用第一級毒品海洛因多次，平均約5天
    施用1次。嗣先於94年8月26日上午8時30分許，在其位於彰
    化縣鹿港鎮泰興里安平巷59號2樓之居所內，為警查獲，並
    扣得第一級毒品海洛因2包（合計驗餘淨重0點01公克）及其
    所有，已供其施用毒品所用之注射針筒2支；復於94年10月
    18日上午8時30分許，在其上開居所內，為警查獲，並扣得
    第一級毒品海洛因1包（毛重0點5公克），其所有已供其施
    用毒品所用之注射針筒1支、塑膠袋3個及鏟管1支；復於94
    年12月8日下午4時許，在彰化縣鹿港鎮街○里○○路旁為警
    查獲，並扣得第一級毒品海洛因1包（毛重0點5公克），而
    循線查悉上情。
二、案經彰化縣警察局鹿港分局報請臺灣彰化地方法院檢察署檢
    察官偵查起訴，暨彰化縣警察局鹿港分局報請臺灣彰化地方
    法院檢察署檢察官移送併案審理。
    理  由
一、上訴人即被告乙○○（下稱被告）未於本院審理期日到場，
    惟查：(一)、上揭事實，業據被告分別於警詢、偵查中及原審
    均坦承不諱，且其於94年8月26日及94年12月8日為警查獲時
    所採取之尿液，經送鑑驗結果，確呈嗎啡陽性反應，此有彰
    化縣衛生局94年9月5日、94年12月19日煙毒尿液檢驗成績書
    各1紙附卷可稽，而扣案之白色粉末確係海洛因成分，此除
    據被告供承在卷外，並有法務部調查局94年8月4日調科壹字
    第140011 846號鑑定通知書、彰化縣警察局鹿港分局查獲涉
    嫌毒品危害防制條例毒品初驗報告書及彰化縣警察局鹿港分
    局搜索扣押筆錄各1紙在卷可按。此外，復有扣案之注射針
    筒3支、塑膠袋3個及鏟管1支可資佐證。參以施用第一級毒
    品海洛因具有成癮性，被告前又已有施用毒品之犯行，有其
    前案紀錄可憑，且經觀察勒戒、強制戒治執行完畢釋放後，
    旋即再次施用毒品，並屢為警查獲，被告顯有難以戒斷，且
    已成癮之情事，故雖被告於94年10月18日為警查獲時雖未經
    採尿鑑驗，然依前開說明，亦應認被告之自白確與事實相符
    ，洵堪採信。(二)、被告曾因施用毒品案件，經移送強制戒治
    ，迄91年2月1日戒治期滿，由臺灣彰化地方法院檢察署檢察
    官為不起訴處分確定等情，如事實欄所記載，有該不起訴處
    分書、臺灣高等法院被告全國前案紀錄表及臺灣彰化地方法
    院檢察署刑案資料查註紀錄表在卷足憑，被告顯係於受觀察
    勒戒、強制戒治執行完畢釋放後，5年內再犯毒品危害防制
    條例第10條第1項之罪，依同條例第23條第2項規定，應依法
    論科。綜上所述，本件犯罪事證明確，被告前開犯行洵堪認
    定。
二、核被告所為，係犯毒品危害防制條例第10條第1項之施用第
    一級毒品罪。被告為施用毒品而持有第一級毒品，其持有之
    低度行為應為施用之高度行為所吸收，不另論罪。被告先後
    多次施用第一級毒品海洛因之犯行，時間緊接，所犯係構成
    要件相同之罪名，顯係基於概括犯意反覆為之，為連續犯，
    應依刑法第56條規定，以一罪論，並加重其刑。又被告係自
    94年5月27日起至同年12月5日止，連續施用第一級毒品海洛
    因多次，而公訴人僅就被告於94年5月、6月起至94年8月26
    日上午9時許之前4日內止連續施用第一級毒品海洛因多次之
    犯行提起公訴，該未經起訴之部分與檢察官已提起公訴之部
    分，因被告係基於概括犯意而為之，具有連續犯之裁判上一
    罪關係，其一部起訴之效力及於全部，故本院自得併予審究
    。原判決認被告罪證明確而予科刑，固非無見，惟查：原審
    就被告自94年9月以後迄同年12月5日施用海洛因之犯行，與
    起訴部分有連續犯裁判上一罪關係，未及合併審判而有未洽
    。被告具狀提起上訴未具體指摘原判決有何不當之處，惟原
    判決既有上述可議之處，自無可維持，應由本院將原判決撤
    銷改判。爰審酌被告前曾有施用毒品犯行，經送觀察勒戒、
    強制戒治執行完畢釋放後，猶不知悔改，再施用毒品不輟，
    不僅戕害自身健康，更辜負國家將之視為病人，並施以長時
    間之戒治處遇之苦心，惟其對他人權益之侵害仍屬有限，於
    本院行準備程序與審理時均已坦承犯行，暨其犯罪動機、目
    的、手段、施用之次數、期間及其智識程度、生活狀況等一
    切情狀，量處如主文第2項所示之刑。扣案之海洛因4包（其
    中2包合計驗餘淨重0點01公克，另2包毛重各0點5公克），
    係屬第一級毒品，且係供被告施用毒品所用，不問何人所有
    ，爰依毒品危害防制條例第18條第1項前段規定，沒收銷燬
    之。扣案之注射針筒3支、塑膠袋3個及鏟管1支，均係被告
    所有，且供其施用毒品犯罪所用之物，業據其陳明在卷，爰
    依刑法第38條第1項第2款規定，併予宣告沒收。
三、被告經合法傳喚，無正當理由不到庭，爰不待其陳述逕行判
    決。
據上論斷，應依刑事訴訟法第371條、第369條第1項前段、第364
條、第299條第1項前段，毒品危害防制條例第10條第1項、第18
條第1項前段，刑法第11條、第56條、第38條第1項第2款，判決
如主文。
本案經檢察官甲○○到庭執行職務。
中    華    民    國    95    年    3     月    1     日
                刑事第七庭  審判長法  官  林  榮  龍
                                  法  官  許  秀  芬
                                  法  官  江  錫  麟
上列正本證明與原本無異。
如不服本判決應於收受送達後十日內向本院提出上訴書狀，其未
敘述上訴之理由者並得於提起上訴後十日內向本院補提理由書（
均須按他造當事人之人數附繕本）。
                                  書記官  劉  建  智
中    華    民    國    95    年    3     月    2     日
毒品危害防制條例第10條：
  施用第一級毒品者，處6 月以上5 年以下有期徒刑。
  施用第二級毒品者，處3 年以下有期徒刑。
                                                      Ｆ


司法院資訊處製作；財團法人民間司法改革基金會備份。
